# 请问存货盘亏处理，应放入现金流量表哪个项目里面反映？

提问人：wsx2413 时间：2013-04-08 23:48:53
请问存货盘亏处理，应放入现金流量表哪个项目里面反映？

回答人：chenyiwei
不重大的存货盘亏，且确定无需调整以前年度报表的，可以并入“存货的减少（减增加）”项目反映。 如果重大的存货盘亏，计入当期营业外支出的，则可以在“其他”项目中单列，但在填列“存货的减少（减增加）”项目时须剔除该盘亏事项的影响。